【裁判字號】    95,訴,1569
【裁判日期】    950731
【裁判案由】    毒品危害防制條例
【裁判全文】
臺灣高雄地方法院刑事判決              95年度訴字第1569號
公  訴  人  臺灣高雄地方法院檢察署檢察官
被      告  甲○○
訴訟代理人  朱育男律師
上列被告因違反毒品危害防制條例案件，經檢察官提起公訴（95
年度毒偵字第3033號），合議庭裁定由受命法官獨任進行簡式審
判程序審理，本院判決如下：
    主  文
甲○○連續施用第一級毒品，累犯，處有期徒刑捌月，扣案之第
一級毒品海洛因壹包（驗後淨重零點零伍公克，空包裝袋重零點
壹玖公克）沒收銷燬。
    事  實
一、甲○○前於民國90年間因施用毒品案件，經本院裁定送觀察
    勒戒後，認有繼續施用傾向，再裁定送強制戒治，於92年9
    月10日戒治期滿執行完畢釋放；又前於81年、82年間分別因
    違反麻醉藥品管理條例、肅清煙毒條例等案件，經法院判處
    應執行有期徒刑5 年2 月、3 年3 月確定，於合併執行假釋
    出監後，再因違反麻醉藥品管理條例案件，經本院判處有期
    徒刑6 月確定，與假釋殘刑合併執行後，於90年4 月26日假
    釋出監，再經撤銷假釋執行殘刑2 年7 月24日，於94年7 月
    17日縮刑期滿執行完畢。詎仍不知悔改，明知海洛因係業經
    公告，列為毒品危害防制條例第2 條第2 項第1 款之第一級
    毒品，不得非法持有、施用，其仍基於施用第一級毒品海洛
    因之概括犯意，自95年2 月16日起至95年3 月16日某時許止
    ，在其位於高雄縣橋頭鄉○○路福德巷18號住處內，以將第
    一級毒品海洛因摻於香煙內點燃後吸食其霧化氣體之方式，
    以每2 、3 天施用1 次之頻率，連續施用第一級毒品海洛因
    多次，嗣於95年3 月17日12時30分許行經高雄市○○區○○
    路與高楠公路口，因形跡可疑為警臨檢查獲，並當場扣得第
    一級毒品海洛因1 包（驗後淨重0.05公克，空包袋重0.19公
    克），嗣經其同意採尿送驗後發現上情。
二、案經高雄市政府警察局楠梓分局移送台灣高雄地方法院檢察
    署檢察官偵查起訴。
    理  由
一、本件被告所犯為死刑、無期徒刑或最輕本刑為3 年以上有期
    徒刑以外之罪，其於準備程序中就被訴事實為有罪之陳述，
    經法官告知簡式審判程序之旨，並聽取公訴人之意見後，依
    刑事訴訟法第273 條之1 第1 項規定，合議庭裁定由受命法
    官獨任進行簡式審判程序，合先敘明。
二、上開犯罪事實，業據被告於本院審理中坦承不諱，且查：
  (一)被告到案後同意為警採集之尿液（編號D1131） ，經送請鑑
    定後，乃呈第一級毒品海洛因代謝後嗎啡陽性反應，有高雄
    市立凱旋醫院濫用藥物尿液檢驗報告、毒品案件嫌疑人尿液
    採證代碼對照表各1 份在卷可稽（見偵卷頁7）。
  (二)而「施用海洛因後，其於尿液中排出之最長時限，受施用劑
    量、施用方式、個人體質及其代謝情況等因素影響，因個案
    而易，施用海洛因一般可檢出之最長時間為海洛因服用後2
    至4 天」等情，有行政院衛生署管制藥品管理局91年8 月2
    日管檢字第108443號函可查，故自前揭尿液檢驗報告，可知
    被告確曾於採尿前之代謝時間內，施用毒品海洛因。
  (三)被告前於90年間因施用毒品案件，經本院裁定送觀察勒戒後
    ，認有繼續施用傾向，再裁定送強制戒治，於92年9 月10日
    戒治期滿執行完畢釋放等情，有台灣高等法院被告前案紀錄
    表可稽，其於上開強制戒治執行完畢釋放後5 年內，再犯本
    件施用第一級毒品罪，依修正後毒品危害防制條例第23條第
    2 項規定，應依法訴追。
三、按海洛因係毒品危害防制條例第2 條第2 項第1 款所稱之第
    一級毒品，故核被告所為，係犯同條例第10條第1 項之施用
    第一級毒品罪。被告持有第一級毒品海洛因，嗣進而施用之
    ，持有之低度行為為施用之高度行為所吸收，不另論罪。被
    告先後多次施用第一級毒品海洛因行為，時間緊接，所犯構
    成要件罪名相同，顯係出於概括之犯意而為之；被告行為後
    ，95年7 月1 日施行之新刑法業已刪除連續犯之規定，此刪
    除雖非犯罪構成要件之變更，但顯已影響行為人刑罰之法律
    效果，自屬法律有變更，而本件被告於舊法時期所犯之數次
    施用毒品罪，依新法應各別多次論斷之結果（即數罪併罰）
    ，其刑度顯較修正前之連續施用毒品罪為重，依新法第2 條
    第1 項規定比較新舊法結果，本件應適用較有利於被告之行
    為時法律，即依修正前刑法第56條規定，論以連續施用第一
    級毒品罪，並加重其刑。又被告前於81年、82年間分別因違
    反麻醉藥品管理條例、肅清煙毒條例等案件，經法院判處應
    執行有期徒刑5 年2 月、3 年3 月確定，於合併執行假釋出
    監後，再因違反麻醉藥品管理條例案件，經本院判處有期徒
    刑6 月確定，與假釋殘刑合併執行後，於90年4 月26日假釋
    出監，再經撤銷假釋執行殘刑2 年7 月24日，於94年7 月17
    日縮刑期滿執行完畢，亦有上開前科紀錄可參，其於上開徒
    刑執行完畢後，5 年內再犯本件有期徒刑以上之罪，不論依
    修正前之刑法第47條，或修正後之刑法第47條第1 項之規定
    ，均構成累犯，對被告而言並無有利或不利之情形，自不生
    新舊法比較之問題，應逕依修正前之刑法第47條，論以累犯
    ，並加重其刑；其有上開2 個刑之加重事由，應依法遞加重
    之。爰審酌被告前已有施用毒品之不良素行，歷經觀察勒戒
    及強制戒治後猶施用之，顯見其戒毒意志不堅，本不宜寬貸
    ，惟念其施用毒品乃自戕一己之身體健康，對社會造成之危
    害尚非直接鉅大，且犯後終知能坦承犯行，態度良好等一切
    情狀，量處如主文所示之刑，以期自新。扣案之第一級毒品
    海洛因1 包（驗後淨重0.05公克，空包裝袋重0.19公克，空
    包裝袋上因殘留有些微毒品，客觀上無法析離，應視同毒品
    ），經送驗後乃呈毒品陽性反應，有法務部調查局鑑定報告
    書1 紙在卷可稽，應依毒品危害防制條例第18條第1 項前段
    宣告沒收銷燬之。
據上論斷，應依刑事訴訟法第273 條之1 第1 項、第299 條第1
項前段，毒品危害防制條例第10條第1 項、第18條第1 項前段，
刑法第2 條第1 項前段、第11條、修正前第56條、第47條，判決
如主文。
本案經檢察官乙○○到庭執行職務。
中     華     民     國    95   年    7    月   31    日
                    刑事第七庭  法  官  蔡川富
右正本證明與原本無異。
如不服本判決，應於判決送達後10日內，向本院提出上訴狀。
中     華     民     國    95   年    7    月   31    日
                                書記官  王治華
附錄本案論罪科刑法條全文
毒品危害防制條例第10條
施用第1級毒品者，處6月以上5年以下有期徒刑。
施用第2級毒品者，處3年以下有期徒刑。


司法院資訊處製作；財團法人民間司法改革基金會備份。
